【裁判字號】    97,易,2203
【裁判日期】    980121
【裁判案由】    竊盜
【裁判全文】
臺灣彰化地方法院刑事判決              97年度易字第2203號
公  訴  人  臺灣彰化地方法院檢察署檢察官
被      告  辛○○
            丁○○
上列被告因竊盜案件，經檢察官提起公訴（97年度偵字第10233
、11236號），本院依簡式審判程序判決如下：
    主  文
辛○○犯如附表二所示之罪，各處如附表二所示之刑。應執行有
期徒刑年，扣案一字起子壹支沒收。
丁○○共同竊盜，累犯，處有期徒刑陸月，如易科罰金，以新臺
幣壹仟元折算壹日。
    事  實
一、辛○○前因違反替代役實施條例案件，經本院以92年度員簡
    字第64號判決處有期徒刑3 月確定，於民國92年10月21日執
    行完畢；另因竊盜案件，分別經本院以92年度易字第248 號
    判決處有期徒刑2 年6 月、臺灣高等法院臺中分院以93年度
    上易字第1252號判決處有期徒刑2 年8 月確定，上開2 案另
    定應執行刑為有期徒刑5 年2 月確定，經送監執行，於97年
    2 月1 日縮短刑期假釋出監（尚未執行完畢，現仍在假釋期
    間內）。丁○○前因妨害自由案件，經本院以92年度易字第
    612 號判決處有期徒刑4 月確定；又因施用毒品案件，經本
    院分別以93年度訴字第258 號、93年度易字第321 號判處有
    期徒刑10月、5 月確定，上開2 案嗣另定應執行刑為有期徒
    刑1 年2 月確定，經送監執行，於94年10月12日假釋出監付
    保護管束，於94年11月15日假釋期滿未經撤銷假釋，其未執
    行之刑，以已執行論。仍不知警惕，先後為下列行為：
  (一)辛○○及丁○○共同意圖為自己不法之所有，並基於竊盜之
    犯意聯絡，於97年9 月17日下午2 時2 分許，由丁○○騎乘
    車牌號碼062-DNY 號重型機車，搭載辛○○前往彰化縣員林
    鎮○○街58巷7 號己○○之住宅，推由辛○○進入屋內，徒
    手竊取現金新臺幣（下同）4 萬9,500 元得手，丁○○則騎
    乘機車在上址屋外斜對面把風，並於辛○○竊得上開現金後
    ，接應辛○○離開現場。嗣經警由監視器錄影畫面查知辛○○、丁○○涉嫌，循線查悉上情，並扣得辛○○所有之米黃
    色七分褲1 件、丁○○所有之白色條紋七分袖襯衫、卡其色
    短褲各1 件。
  (二)辛○○另意圖為自己不法之所有，並基於竊盜之各別犯意，
    在附表一所示之時間、地點，分別以附表一所示之方式，竊
    取附表一所示之物得手。嗣於97年11月7 日晚間9 時45分許
    ，辛○○在彰化縣員林鎮○○街270 號內竊得附表一編號10
    所示物品時，為丙○○察覺報警，辛○○未及離開竊盜現場
    ，即為警當場查獲，並扣得其所有供其為附表一編號10竊盜
    犯行用之一字起子1 支；辛○○另在有偵查犯罪職權之機關
    或個人發覺其犯罪前，自動向彰化縣警察局員林分局警員曹
    瀚等人自首其如附表一編號1 至9 所示各次竊盜犯行，主
    動接受裁判。
二、案經乙○○、己○○、丙○○訴由彰化縣警察局員林分局報
    告臺灣彰化地方法院檢察署檢察官偵查起訴。
    理  由
一、被告辛○○、丁○○所涉為死刑、無期徒刑、最輕本刑為3
    年以上有期徒刑或高等法院管轄第一審案件以外之罪，並於
    本院行準備程序時就被訴事實為有罪之陳述，本院合議庭依
    刑事訴訟法第273 條之1 第1 項規定，裁定改由受命法官獨
    任行簡式審判程序，先予敘明。
二、上揭犯罪事實業據被告辛○○於警詢、偵訊、本院訊問及審
    理時坦承不諱（見警卷第1 、4 頁、97年度偵字第10233 號
    卷第5 、31、72、89頁，97年度聲羈字第466 號卷第3 頁，
    本院97年12月24日訊問筆錄、97年1 月8 日準備程序及審判
    筆錄）及被告丁○○於本院審理時自白在卷（見本院97年1
    月8 日準備程序及審判筆錄），經查：
  (一)被告2 人之自白核與證人即告訴人己○○、證人即附表一所
    示之被害人10人、證人許育銓於警詢之證述情節相符（警卷
    第9 、12、25至42頁、97年度偵字第10233 號卷第8 、9 頁
    ），並有贓物認領保管單1 紙、現場照片10張、彰化縣警察
    局員林分局刑案現場勘察卷宗1 份、監視錄影器相關位置圖
    1 紙、監視錄影翻拍畫面10張、現場指認照片9 張、機車照
    片2 張（警卷第13至24、43至47、63頁、同上偵卷第15、18
    至22頁）為證，足認被告2 人自白均與事實相符。
  (二)至證人即告訴人丙○○固稱：其住處1 樓鋁門窗遭被告辛○○破壞侵入等語。惟被告堅詞否認有損壞該址1 樓門窗之情
    事，依卷附證據亦不足顯示該址1 樓鋁門窗有遭破壞之情形
    ，此部分尚難僅憑告訴人之指訴，遽認被告犯行亦構成刑法
    第321 條第1 項第2 款之加重要件；另按刑法第321 條第1
    項第2 款所稱「其他安全設備」，係指依社會通常觀念足認
    為防盜之設備而言，須具有與門扇、牆垣相類性質，如窗戶
    是；他如抽屜、衣櫃上之鎖、珠寶箱等，其性質與門扇、牆
    垣不同，應非該款所指之安全設備（最高法院55年臺上字第
    547 號判例意旨可資參照）。被告辛○○係以撬開告訴人丙○○櫥櫃鎖之方式竊取附表一編號10所示物品，其竊盜行為
    雖損壞上開櫥櫃鎖，惟依上揭說明，櫥櫃鎖尚非刑法第321
    條第1 項第2 款所指之安全設備，是被告辛○○之行為尚與
    該款加重要件有間。
  (三)另被告辛○○稱其分別係在97年10月15日下午5 時許、同年
    11 月2日下午5 時許、同年11月5 日下午5 時許犯如附表一
    編號6 、8 、9 所示竊盜犯行，因無證據證明其各次行竊時
    已日沒，尚無從以刑法第321 條第1 項第1 款之加重要件論
    擬，附此說明。
  (四)綜上，本案事證明確，被告2 人犯行均堪認定，應予依法論
    科。
三、核被告辛○○所為，分別係犯如附表二「所犯罪名」欄所示
    之罪；被告丁○○所為，則係犯刑法第320 條第1 項竊盜罪
    。被告2 人就事實欄一、(一)所示竊盜犯行，有犯意聯絡及行
    為分擔，應論以共同正犯。被告辛○○所犯上開各罪，犯意
    有別，行為互殊，應予分論併罰。被告辛○○前因違反替代
    役實施條例案件，經本院以92年度員簡字第64號判決處有期
    徒刑3 月確定，於92年10月21日執行完畢；被告丁○○前因
    妨害自由案件，經本院以92年度易字第612 號判決處有期徒
    刑4 月確定；又因施用毒品案件，經本院分別以93年度訴字
    第258 號、93年度易字第321 號判決處有期徒刑10月、5 月
    確定，上開2 案嗣另定應執行刑為有期徒刑1 年2 月確定，
    經送監執行，於94年10月12日假釋出監付保護管束，於94年
    11月15日假釋期滿未經撤銷假釋，其未執行之刑，以已執行
    論，有臺灣高等法院被告前案紀錄表2 份可稽，被告辛○○
    於有期徒刑執行完畢後5 年內又故意再犯本案事實欄一、(一)
    及附表一編號1 至6 所示7 罪，被告丁○○於有期徒刑執行
    完畢後5 年內又故意再犯本案之罪，均為累犯，應依刑法第
    47條第1 項規定，就上開部分各加重其刑。又被告辛○○對
    有偵查犯罪職權之機關或個人未發覺之如附表一編號1至9所
    示各次竊盜犯行，均自首而接受裁判，有本院電話洽辦公務
    記錄單1 紙、彰化縣警察局員林分局第1 次、第2 次偵訊筆
    錄附卷為憑（見本院卷、警卷第1 、4 頁），爰依刑法第62
    條前段規定，就上開9 次犯行部分各減輕其刑，至上開各部
    分刑有加重及減輕者（即附表一編號1 至6 所示竊盜犯行部
    分），並均依法先加後減之。爰審酌被告2 人均正值壯年，
    不思以正當方式謀生，僅因欠缺金錢，貪圖不法利益，即竊
    取他人物品，顯然欠缺法治觀念，所為侵害他人財產法益，
    行為甚不足取；惟渠等均坦承犯行，並表悔意，犯後態度尚
    佳，暨審酌其犯罪手段、智識程度、生活狀況暨各被害人所
    受損失等一切情狀，認公訴人請求就被告辛○○、丁○○分
    別量處有期徒刑4 年、8 月，參酌各被害人受損情節及被告
    2 人均坦承犯罪之情形，尚嫌稍重，爰分別量處如主文所示
    之刑，並就被告辛○○部分定其應執行刑，暨就被告丁○○
    部分諭知易科罰金之折算標準，以示懲儆。又被告辛○○持
    以行竊之一字起子1 支，係被告所有供其犯附表一編號10所
    示加重竊盜犯行所用之物，爰依刑法第38條第1 項第2 款規
    定，宣告沒收如主文所示。至扣案被告辛○○所有之米黃色
    七分褲1 件、被告丁○○所有之白色條紋七分袖襯衫、卡其
    色短褲各1 件，雖分係被告2 人所有之物，然僅係被告2 人
    偶然穿著之衣物，難認係供或預備供被告2 人犯罪所用之物
    ，亦非違禁物，尚無從宣告沒收，附此說明。
四、至公訴人聲請依竊盜犯贓物犯保安處分條例對被告辛○○宣
    告強制工作，固非無見，惟按保安處分係針對受處分人將來
    之危險性所為之處置，以達教化、治療之目的，為刑罰之補
    充制度，保安處分中之強制工作，旨在對嚴重職業性犯罪及
    欠缺正確工作觀念或無正常工作因而犯罪者，強制其從事勞
    動，學習一技之長及正確之謀生觀念，使其日後重返社會，
    能適應社會生活。然保安處分之措施亦含社會隔離、拘束身
    體自由之性質，其限制人民之權利，實與刑罰同，自應受比
    例原則之規範，使保安處分之宣告，與行為人所為行為之嚴
    重性、行為人所表現之危險性，及對行為人未來行為之期待
    性相當，最高法院91年度臺上字第4625號判決意旨可資參照
    。查被告辛○○雖曾於92、93年間因竊盜案件經判處罪刑確
    定，惟該部分罪刑均尚未執行完畢，本院審酌本案經論以較
    長期之徒刑刑期，該等有期徒刑之諭知倘若確定進而執行完
    畢，時間業已經過數年，被告經此等刑期之執行，應已足令
    其在獄中改過自新；再本案如附表一編號1 至9 所示各次竊
    盜犯行均係被告辛○○自行向警方自首犯罪，亦見其有悔悟
    之心，並非全無悔意，本院認宣告如主文所示之刑，即足資
    警惕；是以，被告辛○○固應接受刑之執行，以接受責任之
    抵償，惟尚未至必須宣告強制工作之程度，應予說明。
五、另被告辛○○、丁○○就事實欄一、(一)所載部分，及被告辛○○就附表一編號1 所載部分，是否另涉犯侵入住宅或有人
    居住之建築物罪嫌，應由檢察官另行偵查後，為適法之處理
    ，併此敘明。
據上論斷，應依刑事訴訟法第273 條之1 第1 項、第299 條第1
項前段，刑法第28條、第320 條第1 項、第321 條第1 項第3 款
、第47條第1 項、第62條前段、第51條第5 款、第41條第1 項前
段、第38條第1 項第2 款，刑法施行法第1 條之1 第1 項前段、
第2 項，判決如主文。
本案經檢察官蔡曉崙到庭執行職務。
中    華    民    國    98    年    1     月    21    日
                  刑事第三庭   法  官  楊舒嵐
以上正本證明與原本無異。
如不服本判決應於收受判決後10日內向本院提出上訴書狀，並應
敘述具體理由; 其未敘述上訴理由者，應於上訴期間屆滿後20日
內向本院補提理由書（均須按他造當事人之人數附繕本）「切勿
逕送上級法院」。
告訴人或被害人對於判決如有不服具備理由請求檢察官上訴者，
其上訴期間之計算係以檢察官收受判決正本之日期為準。
中    華    民    國    98    年    1     月    21    日
                                書記官  陳如玲
附表一：
┌─┬──────┬──────┬──────┬────┬──────┐
│編│    時間    │   地點     │  竊盜方式  │ 被害人 │  竊取物品  │
│號│            │            │            │        │ （新臺幣） │
├─┼──────┼──────┼──────┼────┼──────┤
│1 │97年9 月7 日│彰化縣員林鎮│徒手行竊    │乙○○  │現金7300元  │
│  │下午5 時許  │南平西街69號│            │        │            │
├─┼──────┼──────┼──────┼────┼──────┤
│2 │97年10月上旬│彰化縣員林鎮│同上        │子○○  │行動電話3 支│
│  │某日日間    │新興街61 號 │            │        │            │
├─┼──────┼──────┼──────┼────┼──────┤
│3 │97年10月中旬│彰化縣員林鎮│同上        │甲○○  │現金3000元  │
│  │某日日間    │大同路1段190│            │        │            │
│  │            │巷1號       │            │        │            │
├─┼──────┼──────┼──────┼────┼──────┤
│4 │97年10月1 日│彰化縣員林鎮│同上        │寅○○○│金飾1 組    │
│  │下午2 時許  │靜修路70巷21│            │        │            │
│  │            │號          │            │        │            │
├─┼──────┼──────┼──────┼────┼──────┤
│5 │97年10月3 日│彰化縣員林鎮│同上        │庚○○○│華碩廠牌筆記│
│  │下午2 時許  │靜修路70 巷 │            │        │型電腦1臺   │
│  │            │22號        │            │        │            │
├─┼──────┼──────┼──────┼────┼──────┤
│6 │97年10月15日│彰化縣大村鄉│同上        │壬○○○│現金6000元  │
│  │下午5 時許（│黃厝村山腳路│            │        │            │
│  │起訴書誤載為│41號        │            │        │            │
│  │下午6 時許）│            │            │        │            │
├─┼──────┼──────┼──────┼────┼──────┤
│7 │97年10月30日│彰化縣大村鄉│同上        │丑○○  │現金6000元  │
│  │下午4 時許  │平和村中正東│            │        │            │
│  │            │路332 號之2 │            │        │            │
├─┼──────┼──────┼──────┼────┼──────┤
│8 │97年11月2 日│彰化縣員林鎮│同上        │癸○○  │現金700元   │
│  │下午5 時許（│成功東路96號│            │        │            │
│  │起訴書誤載為│            │            │        │            │
│  │下午6 時許）│            │            │        │            │
├─┼──────┼──────┼──────┼────┼──────┤
│9 │97年11月5 日│彰化縣員林鎮│同上        │戊○○  │金項鍊1 條  │
│  │下午5 時許  │成功東路119 │            │        │            │
│  │            │號          │            │        │            │
├─┼──────┼──────┼──────┼────┼──────┤
│10│97年11月7 日│彰化縣員林鎮│辛○○開啟鋁│丙○○  │現金2 萬9200│
│  │夜間9 時15分│三義里惠明街│門窗侵入左列│        │元          │
│  │許          │270 號      │住宅後，以所│        │            │
│  │            │            │攜帶客觀上足│        │            │
│  │            │            │供作兇器使用│        │            │
│  │            │            │之一字起子1 │        │            │
│  │            │            │支（起訴書誤│        │            │
│  │            │            │載為螺絲起子│        │            │
│  │            │            │），撬開櫥櫃│        │            │
│  │            │            │鎖後，竊取張│        │            │
│  │            │            │國賓置放於該│        │            │
│  │            │            │櫥櫃內之現金│        │            │
│  │            │            │。          │        │            │
└─┴──────┴──────┴──────┴────┴──────┘
附表二：
┌──┬──────┬──────┬─────────────┐
│編號│  犯罪事實  │  所犯罪名  │           主文           │
├──┼──────┼──────┼─────────────┤
│ 1  │事實欄一(一)  │刑法第320 條│辛○○共同竊盜，累犯，處有│
│    │            │第1 項竊盜罪│期徒刑陸月。              │
├──┼──────┼──────┼─────────────┤
│ 2  │事實欄一(二)、│刑法第320 條│辛○○竊盜，累犯，處有期徒│
│    │附表一編號1 │第1 項竊盜罪│刑伍月。                  │
├──┼──────┼──────┼─────────────┤
│ 3  │事實欄一(二)、│刑法第320 條│辛○○竊盜，累犯，處有期徒│
│    │附表一編號2 │第1 項竊盜罪│刑伍月。                  │
├──┼──────┼──────┼─────────────┤
│ 4  │事實欄一(二)、│刑法第320 條│辛○○竊盜，累犯，處有期徒│
│    │附表一編號3 │第1 項竊盜罪│刑伍月。                  │
├──┼──────┼──────┼─────────────┤
│ 5  │事實欄一(二)、│刑法第320 條│辛○○竊盜，累犯，處有期徒│
│    │附表一編號4 │第1 項竊盜罪│刑伍月。                  │
├──┼──────┼──────┼─────────────┤
│ 6  │事實欄一(二)、│刑法第320 條│辛○○竊盜，累犯，處有期徒│
│    │附表一編號5 │第1 項竊盜罪│刑伍月。                  │
├──┼──────┼──────┼─────────────┤
│ 7  │事實欄一(二)、│刑法第320 條│辛○○竊盜，累犯，處有期徒│
│    │附表一編號6 │第1 項竊盜罪│刑伍月。                  │
├──┼──────┼──────┼─────────────┤
│ 8  │事實欄一(二)、│刑法第320 條│辛○○竊盜，處有期徒刑肆月│
│    │附表一編號7 │第1 項竊盜罪│。                        │
├──┼──────┼──────┼─────────────┤
│ 9  │事實欄一(二)、│刑法第320 條│辛○○竊盜，處有期徒刑月│
│    │附表一編號8 │第1 項竊盜罪│。                        │
├──┼──────┼──────┼─────────────┤
│10  │事實欄一(二)、│刑法第320 條│辛○○竊盜，處有期徒刑肆月│
│    │附表一編號9 │第1 項竊盜罪│。                        │
├──┼──────┼──────┼─────────────┤
│11  │事實欄一(二)、│刑法第321 條│辛○○攜帶兇器夜間侵入住宅│
│    │附表一編號10│第1 項第1、3│竊盜，處有期徒刑玖月。扣案│
│    │            │款攜帶兇器夜│一字起子壹支沒收。        │
│    │            │間侵入住宅竊│                          │
│    │            │盜罪        │                          │
└──┴──────┴──────┴─────────────┘
附錄論罪科刑法條：
中華民國刑法第320條第1項
（普通竊盜罪、竊佔罪）
意圖為自己或第三人不法之所有，而竊取他人之動產者，為竊盜
罪，處 5 年以下有期徒刑、拘役或 5 百元以下罰金。
中華民國刑法第321條第1項
（加重竊盜罪）
犯竊盜罪而有左列情形之一者，處 6 月以上、 5 年以下有期徒
刑：
一、於夜間侵入住宅或有人居住之建築物、船艦或隱匿其內而犯
    之者。
二、毀越門扇、牆垣或其他安全設備而犯之者。
三、攜帶兇器而犯之者。
四、結夥三人以上而犯之者。
五、乘火災、水災或其他災害之際而犯之者。
六、在車站或埠頭而犯之者。


司法院資訊處製作；財團法人民間司法改革基金會備份。
